臺北高等行政法院裁定
　　　　　　　　　　　　　　　　　　 96年度訴字第00347號
原　　　告　甲○○
訴訟代理人　乙○○
上列原告與被告聯勤第三地區支援指揮部因償還公費事件，原告
不服國防部中華民國95年11月28日95決字第155 號訴願決定，提
起行政訴訟（本院另為處理），並追加被告國防部後勤聯合司令
部，本院裁定如下：
    主  文
原告追加之訴駁回。
訴訟費用由原告負擔。
    理  由
一、按行政訴訟法第111 條第1 項規定：「訴狀送達後，原告不
    得將原訴變更或追加他訴。但經被告同意，或行政法院認為
    適當者，不在此限。」第4 項規定：「前三項規定，於變更
    或追加之新訴為撤銷訴訟而未經訴願程序者不適用之。」此
    一規定於課予義務訴訟應有適用。
二、查原告於起訴時列聯勤第三地區支援指揮部為被告，其主張
    對聯勤第三地區支援指揮部95年7 月14日隅驥字第09500047
    67號函通知原告應依尚未服滿現役最少年限之比例，賠償就
    讀學校期間所受領之公費待遇及津貼，計需賠償新臺幣（下
    同）284,466 元不服，請求撤銷上揭函文及訴願決定；並請
    求交付由被告核定原告退伍之人事命令正本及送達證明影本
    ；請求交付93年11月1 日調職、調差人事命令及送達證明之
    影本；請求交付95年5 月30日離職（營）證明文件影本；請
    求國防部聯合後勤司令部所為澄清「不適服現役」之書面聲
    明並請求賠償違約、侵權行為之損害及精神慰撫金500 萬元
    云云。
三、經本院於96年7 月23日準備程序終結後，原告始於96年8 月
    2 日具狀追加國防部聯合後勤司令部為被告，其理由略謂本
    案之關鍵在國防部聯合後勤司令部95年5 月19日發文阮禱字
    第0950002386號令逼迫原告退伍，主要爭執在於核定原告不
    適服現役，逼迫退伍，該項人事命令係聯勤第三地區支援指
    揮部與國防部聯合後勤司令部共同所為，茲依行政訴訟法第
    37條1 項第1 款規定：「2 人以上於左列各款情形，得為共
    同訴訟人，一同起訴或一同被訴：一為訴訟標的之行政處分
    係二以上機關共同為之者。」將國防部聯合後勤司令部列為
    共同被告，其聲明為請求撤銷國防部聯合後勤司令部95年5
    月19日發文阮禱字第0950002386號令及請求撤銷國防部聯合
    後勤司令部所屬46運輸指揮部自92年6 月1 日至92年12月31
    日對原告未有送達證明之所有非法處分云云，
四、核依原告上揭主張，其所提起者為撤銷訴訟，依前揭之說明
    ，其既未依訴願法之規定就上揭請求提起訴願，自不得逕行
    對之提起撤銷訴訟，其訴之追加為不合法；況本件原告於準
    備程序終結後始為訴之追加，經原起訴之被告聯勤第三地區
    支援指揮部於本院審理時表明不同意原告訴之追加，且並無
    原告所指有合一確定必要之情形，本院認為原告追加被告亦
    為不適當，應予駁回。
五、依行政訴訟法第104 條，民事訴訟法第95條、第78條，裁定
    如主文。
中　　華　　民　　國　　96　　年　　12　　月　　6　　 日
                       第四庭審判長法  官　陳國成
                                   法  官  陳忠行
                                   法  官  陳秀
上為正本係照原本作成。
如不服本裁定，應於送達後10日內向本院提出抗告狀（須按他造
人數附繕本）。
中　　華　　民　　國　　96　　年　　12　　月　　6　　 日
    　　  　　　　　　　    　     書記官  楊子鋒
